# 请教陈版合并层面现金流问题

提问人：chenyiwei 时间：2015-03-06 23:28:32
1 、在购买日，母公司层面原有的对子公司的应收账款会在合并报表层面与该被收购子公司的应付账款自动抵销，即通过“混同”的方式进行了结算。该结算并无对应的现金流，但由此导致合并报表层面的应收账款在购买日当天的减少应从“经营性应收项目的减少”中剔除。 2 、在处置日，合并报表层面会出现一笔预收账款，作为处置对价的一部分，但该部分预收账款的增加不应计入“经营性应付项目的增加”中，应注意剔除。 上述两种情况都会导致合并报表层面应收账款／预收账款的变动没有对应的现金流（案例 1 为应收账款在购买日当天减少；案例 2 为预收账款在处置日当天增加），但鉴于此时的应收、预收款项变动属于与企业合并或丧失控制权同时发生的特殊交易，因此其增减变动应从合并现金流量表附表的经营性应收应付项目变动额中剔除。

回答人：chenyiwei
1 、在购买日，母公司层面原有的对子公司的应收账款会在合并报表层面与该被收购子公司的应付账款自动抵销，即通过“混同”的方式进行了结算。该结算并无对应的现金流，但由此导致合并报表层面的应收账款在购买日当天的减少应从“经营性应收项目的减少”中剔除。 2 、在处置日，合并报表层面会出现一笔预收账款，作为处置对价的一部分，但该部分预收账款的增加不应计入“经营性应付项目的增加”中，应注意剔除。 上述两种情况都会导致合并报表层面应收账款／预收账款的变动没有对应的现金流（案例 1 为应收账款在购买日当天减少；案例 2 为预收账款在处置日当天增加），但鉴于此时的应收、预收款项变动属于与企业合并或丧失控制权同时发生的特殊交易，因此其增减变动应从合并现金流量表附表的经营性应收应付项目变动额中剔除。

提问人：1980ldy 时间：2015-03-07 00:22:40
陈版：我想了解上述事项 1 在收购当期年底、事项 2 在处置当期年底合并现金流量表主表中该如何处理？

回答人：chenyiwei
就合并主体而言并未发生现金流，所以在合并现金流量表的主表中不反映。

提问人：1980ldy 时间：2015-03-07 11:06:42
陈版：以下是你以前回答我的问题，为什么出售子公司前确认的收入，出售日后收到现金流，在现金流主表中按你下面的回复要列报为“收到的其他与投资活动有关的现金”而在上述两个案例中确对现金流量表主表列报项目没有影响呢？下面的案例与上述两个案例有什么本质的不同吗？ 1980ldy 2013-7-29 21:13 陈版：母公销售给子公司的产品
借：应收账款 100 万元
贷：营业收入 100 万元
子公司做为固定资产
借：固定资产 100
贷：应付账款 100
后来母公司把子公司B卖给了C公司，请问，子公司B卖给了C公司后，母公司收到B公司支付的 100 万元应收账款时，作为什么现金流列示 chenyiwei 2013-7-29 22:45 受到的其他与投资活动有关的现金。

回答人：chenyiwei
之前这个案例的现金流发生在丧失控制权之后，因此对合并报表层面的现金流量是有影响的，需要在合并现金流量表中反映；此次你问的问题，现金流都是发生于控制关系存续期间，所以对合并现金流量无影响。

提问人：zengfengxia 时间：2015-03-10 17:04:56
第一种情况，A公司在合并B公司之前向B公司出售存货，B公司将其作为固定资产，A公司合并B公司，将原出售的存货又转入主体作为固定资产，作价依据为其合并日公允价值，相当于将存货出售后又回购，确认了资产转让收益，请教陈版，这种情况下，有没有特殊考虑？ 若两笔交易不是一揽子交易，是不是无需将该固定资产的价值与存货成本之间的差异冲回？

回答人：chenyiwei
如果不是一揽子交易，且之前的销售交易符合收入确认条件，则在购买日无需冲回原先确认的收入，对该固定资产也可以采用该日的公允价值初始计量。